【裁判字號】    94,上訴,1172
【裁判日期】    950208
【裁判案由】    違反槍砲彈藥刀械管制條例
【裁判全文】
臺灣高等法院臺南分院刑事判決
上  訴  人
即  被  告  丁○○
選任辯護人  陳正芳  律師
上列上訴人因違反槍砲彈藥刀械管制條例案件，不服臺灣雲林地
方法院九十四年度訴字第一二七號，中華民國94年11月8日第一
審判決（起訴案號：臺灣雲林地方法院檢察署九十四年度偵字第
四二號），提起上訴，本院判決如下：
    主      文
原判決撤銷。
丁○○無罪。
    理      由
一、公訴意旨略以：被告丁○○明知可發射子彈具有殺傷力之改
    造手槍，係屬槍砲彈藥刀械管制條例所列管之物，非經主管
    機關許可，不得持有之，竟於民國(下同）92年9月或10月間
    某日，在雲林縣境內某處，以新臺幣(下同）6萬元之代價，
    向真實姓名、年籍不詳之綽號「阿坤」男子，購買可發射子
    彈具有殺傷力之仿BERETTA廠84型半自動金屬改造手槍1支（
    槍枝管制編號：0000000000號）及具有殺傷力之口徑8.6mm
    改造子彈5顆，而未經許可非法持有之，並藏置在雲林縣林
    內鄉之租屋處及麥寮鄉西濱大橋附近西濱枝53左5電線桿旁
    之鐵皮屋內。嗣於93年12月19日上午10時許，為警持臺灣雲
    林地方法院核發之搜索票，在上揭麥寮鄉之鐵皮屋內依法實
    施搜索時查獲，並扣得上開改造手槍1枝、改造子彈5顆（因
    鑑定業已試射2顆，僅餘3顆）、第一級毒品海洛因1小包（
    違反毒品危害防制條例部分，另案偵辦），因認被告丁○○
    涉犯違反槍砲彈藥刀械管制條例第十一條第四項未經許可持
    有可發射子彈具有殺傷力槍枝罪、及同條例第十二條第四項
    未經許可持有子彈等罪嫌云云。
二、按犯罪事實應依證據認定之，無證據不得認定犯罪事實；又
    不能證明被告犯罪，應諭知無罪之判決，刑事訴訟法第一百
    五十四條第二項、第三百零一條第一項定有明文。又認定不
    利於被告之事實，須依積極證據，苟積極證據不足為不利於
    被告事實之認定時，即應為有利於被告之認定，更不必有何
    有利之證據；且刑事訴訟法上所謂認定犯罪事實之積極證據
    ，係指適合於被告犯罪事實之認定之積極證據而言，雖不以
    直接證據為限，間接證據亦包括在內，然而無論直接或間接
    證據，其為訴訟上之證明，須於通常一般之人均不致有所懷
    疑，而得確信其為真實之程度者，始得據為有罪之認定，倘
    其證明尚未達到此一程度，而有合理之懷疑存在時，自不能
    以推測或擬制之方法，以為有罪裁判之基礎，最高法院三十
    年度上字第八一六號、二十九年度上字第三一○五號、四十
    年度台上字第八六、七十六年度台上字第四九八六號判例分
    別可資參照。
三、本件公訴人認被告丁○○涉犯上開違反槍砲彈藥刀械管制條
    例第十一條第四項、第十二條第四項之罪，無非係以被告丁○○就上開被訴事實業於警、偵訊時坦承不諱，並有扣案之
    改造手槍一支（含彈匣一個）、改造子彈五顆可證，此外，
    復有內政部警政署刑事警察局槍彈鑑定書、搜索扣押筆錄暨
    清單等各一份及照片八幀附卷可稽等由為其論據。訊據被告
    丁○○固於警詢及偵查坦承上開犯行，惟於原審及本院則辯
    稱：查扣之槍彈不是伊的，是丙○○的，因為之前伊曾經在
    92年有跟「阿坤」買過一把玩具槍，一直誤以為扣案之槍彈
    就是之前買的那一把，所以才會承認云云。
四、經查：
  (一)扣案改造手槍一枝及改造子彈五顆，經送內政部警政署刑事
    警察局鑑定結果，認該改造手槍一枝（槍枝管制編號：0000
    000000號）係由仿BERETTA廠84型半自動手槍製造之金屬玩
    具手槍換裝土造金屬槍管而成之改造手槍，機械性能良好，
    可擊發適用子彈，認具殺傷力。另改造子彈五顆，均係具直
    徑8.6 mm金屬彈頭之土造子彈，經取樣2顆試射，均可擊發
    ，認均具殺傷力等情。此有扣案之改造手槍1枝及改造子彈
    五顆（因鑑定業已試射二顆，僅餘五顆）可佐，並有內政部
    警政署刑事警察局94年1月25日刑鑑字第0930260638號槍彈
    鑑定書一份在卷可稽（見偵查卷第13頁）。
  (二)關於扣案之上開改造手槍及子彈是否為被告所有一節，被告
    丁○○固於警詢中係供稱：「均是在屋內房間內，改造90手
    槍及改造子彈5顆是放在我所有之黑色皮包裡放置於床頭櫃
    內，子彈1顆已經裝至於彈夾內，另外4顆放在1個小塑膠盒
    內，．．」、「（鐵皮屋）是我所承租，我在使用居住的，
    有2間房間，1間在門外，1間在屋內，1間客廳」、「是我購
    買來作為防身之用」、「是向林內鄉一名叫乙○○之男子以
    新臺幣6萬元購得，於92年9月至10月間，由乙○○當中間仲
    介人，約綽號（其坤仔）拿該支槍械、子彈至乙○○家交易
    的」等語。於偵查中供稱：「（問：是否有如報告書所載之
    犯罪事實？）有」、「（問：警訊筆錄是否實在？）實在」
    等語，惟觀諸證人丙○○於第一審交互詰問時證述如下：
    辯護人問：你是有帶田中分局到被告位於麥寮鄉的鐵皮屋去
              搜索那邊？
    證人  答：有。
    辯護人問：為何會帶警察去被告麥寮鄉住在鐵皮屋那邊？
    證人  答：因為被告是我老闆，我去那邊，是住在公司那裡
              ，那裡我還有放一把槍，田中警察就要帶我過去
              那邊要找那把槍。
    辯護人問：你把槍放在被告鐵皮屋內，有無跟被告說過？
    證人  答：沒有。
    辯護人問：你當初帶田中分局警員到鐵皮屋時，你跟警察說
              你將槍藏在何處？
    證人  答：我跟警察說，是放在事務所後面的鐵皮屋的房間
              內，那個鐵皮屋本來是老闆放雜物的地方，後來
              因為我要住，所以才清出來給我，我將槍枝放在
              床頭櫃的一個包包裡面。
    辯護人問：為何要將槍藏在被告的鐵皮屋內？
    證人  答：因為那時候，下班了以後，那邊很空曠，常常有
              一些飆車族或是有人在那邊械鬥，我朋友將槍交
              給我，是問我要不要買，然後先寄放在我那邊，
              可是後來都沒有來拿，因為我老闆雇用我去那邊
              看顧，所以才會拿那把槍去那邊防身。
    辯護人問：你剛才有說你將槍放在一個黑色包包再放在床頭
              櫃，那個黑色包包是哪裡來的？
    證人  答：本來就在房間內的，不過我打開時，有看到我老
              闆的一些證件，所以可能是他的。
    法官  問：你在彰化縣警察局田中分局有說李進財交給你兩
              把槍，一把是在你老闆那邊查獲的，一把是在愛
              買？
    證人  答：是。
    法官  問：有無試射過？
    證人  答：沒有。
    法官  問：被彰化查獲的那把槍有無放在鐵皮屋那裡？
    證人  答：沒有，因為我朋友給我後，後來我拆開才發現是
              兩把槍，所以一把放在大村那邊，一把則是帶到
              鐵皮屋。
    法官  問：李進財交給你槍彈的時候，共給你幾顆子彈？
    證人  答：我沒有將彈匣拿出來看，是我一個朋友對槍比較
              了解，將子彈退出來，好像是三、四顆左右。
    法官  問：李進財拿槍給你時，有無用東西包起來？
    證人  答：有用東西包起來，但是是什麼東西忘記了（後改
              稱：那時候因為有兩把槍，一把槍拿出來放在大
              村，一把則是用李進財包起來的東西將槍包起來
              放在鐵皮屋那裡）。
    【繼於本院上訴審在95年1月25日交互詰問時亦證稱】：
    辯護人問：本件你在原審之證言是否實在？
    證人  答：實在。
    辯護人問：警察是否有帶你到雲林縣麥寮鄉橋頭村查槍？
    證人  答：有。
    辯護人問：警察如何知道要帶你到雲林縣麥寮鄉橋頭村查槍
              ？
    證人  答：因為我主動向警察表示我之前在雲林縣麥寮鄉橋
              頭村的工作處還有一支槍。
    辯護人問：是你主動向警察講的？
    證人  答：是。
    辯護人問：有沒有查到槍？
    證人  答：我要帶警察進到房間時，我老闆丁○○說另有警
              察已經查到。
    辯護人問：當天你有沒有向丁○○說什麼？
    證人  答：我向丁○○表示抱歉，因為我藏一支槍在房間沒
              有讓他知道，害他要打官司走法院。
    辯護人問：你在丁○○那邊工作多久？
    證人  答：一個多月。
    辯護人問：你要離開時，為何沒有把那支槍帶走？
    證人  答：當初我要向戊○○預支薪水，她罵我，我一氣之
              下就離開，之後我想要將槍拿走，但又看到嚴貴
              禎，我想槍藏在床頭櫃應該不會讓人發現所以沒
              有拿走。
    辯護人問：你將槍藏在丁○○的公司，丁○○是否知道？
    證人  答：他不知道。
    法官  問：你在丁○○那邊工作住在何處？
    證人  答：在公司的鐵皮屋內。
    法官  問：你放在公司的鐵皮屋內的槍你是否有試射？
    證人  答：沒有。
    法官  問：你那支槍是怎麼放的？
    證人  答：用保鮮膜包起來放在小皮包內。
    法官  問：你說李進財寄放你二支槍，一支槍放在丁○○公
              司鐵皮屋的床頭櫃內，另外一支槍放在何處？
    證人  答：是放在我員林租屋處，在員林大賣場被警查獲，
              警察問我另外是否還有槍支，我向警察表示我工
              作的公司還有一把槍所以帶警察去將槍取出，但
              到公司時丁○○說已被另一警局人員先查獲。
    法官  問：你住在丁○○公司的鐵皮屋，是否另有人跟你住
              在那邊？
    證人  答：沒有。我還未上班前是丁○○白天在休息的地方
              ，我去上班以後就在那邊。
    法官  問：你在丁○○公司上班，是否每天都住在鐵皮屋內
              ？
    證人  答：如果我沒有回員林，都是住在鐵皮屋內。
    法官  問：你房間有沒有上鎖？
    證人  答：房間沒有上鎖，但客廳的鋁門有上鎖。
    法官  問：這間房間除了你在使用休息，其他人是否有在使
              用休息？
    證人  答：沒有，休息是在外面那一間。
    法官  問：你放在鐵皮屋內的槍是怎麼放，請你再講一遍？
    證人  答：用透明的保鮮膜包起來再放在小皮包內。
    法官  問：你放在鐵皮屋內的槍，有幾發子彈？
    證人  答：子彈和槍是分開放，有子彈，另放在小盒子內也
              有子彈。
    法官  問：你說房間沒有上鎖，你不怕有人會發現槍支嗎？
    證人  答：那時沒有考慮到這一點。
    法官  問：你放槍你是否有向丁○○說？
    證人  答：沒有。
    法官  問：為什麼剛好丁○○放一支槍在那邊你也放一支槍
              在那邊？（提示交閱扣案槍支）這一支槍是不是
              你的？
    證人  答：扣案的槍是我放的，庭上你說丁○○有放一枝槍
              ，我就不知道了。
    法官  問：你在執行時，丁○○或戊○○是否有去跟你面會
              ？
    證人  答：不曾。
    法官  問：丁○○是否曾叫他朋友去跟你面會？
    證人  答：不曾。
    審判長問：你離開丁○○的公司，你隨身衣物是否有帶走？
    證人  答：我沒有帶走。
    審判長問：為何你在原審說鐵皮屋本來是老闆放雜物，因為
              你要去住所以清理出來的？（提示交閱筆錄並告
              以要旨）
    證人  答：這有出入，我是說我還未去時鐵皮屋是老闆休息
              及放雜物的，我去時才清理給我住的。
    審判長問：你剛才說槍是用保鮮膜包起來，為何你在原審說
              槍並沒有用任何東西包起來，有何意見？（提示
              交閱筆錄並告以要旨）
    證人  答：是我開庭後想好幾天才想起來有用東西包起來。
    參以證人即帶證人丙○○至鐵皮屋取槍之員警甲○○於95年
    1月25日本院上訴審交互詰問時證稱：
    辯護人問：你們在員林查獲到丙○○，為何你們會知道黃文
              峰還有一枝槍放在麥寮？
    證人  答：我們當時有查到丙○○他有槍支及毒品，我們在
              偵訊有追查他講出來的。
    辯護人問：你們是當天帶丙○○去麥寮取槍？
    證人  答：是當天晚上。
    辯護人問：結果有沒有查到？
    證人  答：沒有。
    辯護人問：你印象中丙○○當場有沒有向丁○○跪下來道歉
              ？
    證人答：有。
    辯護人問：你能回想當時丙○○道歉話是怎麼講的？
    證人  答：那時我進去我們說我們要取槍，丁○○說已經被
              查到了，我們認為是丙○○騙我們的，然後黃文
              峰跪下來說董不好意思，丙○○向丁○○說東西
              是丙○○他的。什麼東西我們沒有看到。
    檢察官問：丙○○有說他有槍？
    證人  答：對，他說還有一支要交出來，因為現場查到一支
              ，結果去沒有，我們認為他是騙我們。
    法官  問：你們查到丙○○時，丙○○如何向你們講他還有
              一支槍？
    證人  答：他說還有一支槍放在麥寮不知道地址要帶我們去
              取槍，他有作筆錄。
    法官  問：你們帶丙○○到麥寮取槍，但已被雲林警方先取
              走，丙○○如何講？
    證人  答：丙○○向丁○○跪道歉，我們就趕快就將丙○○
              帶走，之後丁○○有趕到警局抄丙○○他的住址
              ，他說他找丙○○很久。
    審判長問：你們帶丙○○到麥寮去時，丙○○有沒有直接帶
              你們進去他放槍的所在？
    證人  答：我同事有帶丙○○進去，但地方不是丙○○的我
              們又沒有搜索票所以會同丁○○，丁○○說不用
              了槍已被雲林警方取走了，我沒有進去我不清楚
              。
    雖證人丙○○於原審先證稱係扣案之槍、彈沒有用任何東西
    包裝，直接放置於黑色皮包內等語，後則稱：李進財交給伊
    之扣案槍彈有用東西包起來，於本院交互詰問時則證稱：係
    用保鮮膜包起來放在小皮包內等語，其先後證述略有不同，
    然證人於原審最後明確證述李進財交付與其之槍彈有用東西
    包起來，其放在鐵皮屋裡等語，於本院亦再次證稱其藏放扣
    案之槍彈有用保鮮膜包起來，參以證人丙○○、甲○○上開
    證述內容，本件查獲扣案槍彈當時，證人丙○○並不知情，
    卻仍能清楚供述其於之前工作的麥寮鄉鐵皮屋內藏放有上開
    扣案之槍枝及子彈，況證人丙○○為警查獲當時，係主動向
    員警告知另有扣案之槍彈置放於雲林縣麥寮鄉之上開鐵皮屋
    內，且員警於當日即前往上址取槍，衡情證人丙○○於查獲
    至取槍此期間內皆在警方戒護下，應無與被告事先聯繫而為
    其頂罪之可能，又觀諸證人丙○○對於藏放上開扣案槍、彈
    之地點為鐵皮屋內之床頭櫃及置放於黑色皮包內等細節，亦
    證述至為明確，若非其親自藏放，顯難詳實陳述，是本院認
    證人丙○○之上開證述應非刻意虛構，堪信為真實，是扣案
    之槍、彈並非被告所持有之事實，亦足認定。
  (三)又被告丁○○曾以六萬元之價格購置玩具手槍一把之事實，
    業據證人乙○○於95年1月25日本院交互詰問時證稱：
    辯護人問：有二位綽號阿杉及阿坤，你是否認識？
    證人  答：阿杉我認識，阿坤是阿杉的朋友。
    辯護人問：你與阿杉平常交往如何？
    證人  答：是因為幫李建治選議員時才認識的，以後交往才
              密切的。後來幾乎每天到我家。
    辯護人問：丁○○你是否認識？
    證人  答：認識。
    辯護人問：你是否知道丁○○作何生意？
    證人  答：作砂石車加油的生意。
    辯護人問：阿杉在九十三年九月或十月間向丁○○揩油六萬
              元的事，你是否知道？
    證人  答：事後才知道。
    辯護人問：你事後如何知道？
    證人  答：阿杉在泡茶時說的被我聽到的。他說一把玩具槍
              就能揩到六萬元，早知道就要求多一點，我聽到
              以後很生氣因為我跟丁○○交情很好，當時我就
              要求阿杉不要來我家不再跟他交往。
    辯護人問：阿杉是何處泡茶？
    證人  答：我的家裡。
    辯護人問：戊○○剛才說是她領六萬元到你家交給丁○○？
    證人  答：當時我不在場。
    檢察官問：丁○○在警察局說他的槍是以六萬元向你買的？
    證人  答：我不了解。
    檢察官問：六萬元是不是交給你？
    證人  答：錢不是交給我。
    檢察官問：這把槍交易你是不是作仲介人？
    證人  答：絕對沒有。
    法官  問：你在警察局你都說不知道，為何你在本院都知道
              ？
    證人  答：當時我很生氣，我沒有檢舉他，經過很久警察要
              我協助調查，我是老實人我不知道要怎麼樣，我
              有問我朋友，我朋友說如果你不知道怎麼回答，
              就回答不知道。
    法官  問：當時警察問你，你是不知道還是你不說？
    證人  答：警察問我時我稍微知道原因。
    法官  問：為何你當時你說不知道？
    證人  答：我不曾去過警察局。
    法官  問：為何你在警察局你不說？
    證人  答：當初我不知道，當時我很害怕，我不會回答，黎
              萬鴻被搜到槍有打電話給我為什麼去檢舉，我跟
              他講我絕對沒有，之後警察叫我去協助調查。
    審判長問：警方又問你是否認識綽號其坤仔之男子，你回答
              我不認識，也不曾聽過這個人，對此有何意見？
              （提示交閱筆錄並告以要旨）
    證人  答：阿杉我認識，阿坤是阿杉介紹的。時間很久了我
              沒有印象了。當時我有請教警員我要怎麼講才好
              ，我真的有請教他。
    證人乙○○雖否認自己是綽號「阿坤」之人，然其亦明確證
    述被告以六萬元之代價購買玩具手槍一把，被「阿杉」及「
    阿坤」揩油之事實。再參以證人即被告之受僱人戊○○於95
    年1月25日本院交互詰問時證稱：
    辯護人問：你搬到麥寮之前，你和丁○○是否有住在一起？
    證人  答：沒有。
    辯護人問：從林內搬到麥寮，你是否有幫丁○○搬家？
    證人  答：有，所有的東西都是我打包整理的。
    辯護人問：你搬家打包時，你是否有將什麼物品丟掉？
    證人  答：有，就是那些雜七雜八的東西，還有一支玩具槍
              ，我問老闆丁○○為何有這支玩具槍，丁○○說
              有二位年青人拿來要向他借六萬元，丁○○很生
              氣叫我把那一支玩具槍丟掉，所以將那支玩具槍
              丟掉。
    辯護人問：丁○○很生氣叫你將玩具槍丟掉，你將玩具槍丟
              掉之後，你是否有向丁○○說？
    證人  答：我在一忙之下就忘了向丁○○說。
    辯護人問：九十三年十二月十九日警察去丁○○的鐵皮屋查
              到一支槍，你是否在場？
    證人  答：那天我有在場，警察到丁○○鐵皮屋內的一間房
              間搜東西，我被隔離在另外一房間，警察限制我
              行動也不准我講話。
    檢察官問：那一支槍是不是六萬元買的？
    證人  答：我不知道這件事，是丁○○叫我領六萬元到陳尚
              源家拿給丁○○。
    檢察官問：丁○○有沒有跟你說那支槍是他買的？
    證人  答：他沒有說，我在茶机看到那支槍，他才很生氣叫
              我領六萬元，我事後才知道有人拿槍向丁○○揩
              油六萬元，事前我不知道。
    檢察官問：槍是六萬元買的，為何要丟掉？
    證人  答：因為對方沒有拿錢將槍拿回去，他就生氣隨口說
              那垃圾東西拿去丟掉。
    檢察官問：你說那支槍丟掉了，為何還被警方查到槍支？
    證人  答：丁○○以為被警察查到是那支玩具槍所以才承認
              槍是他的，我被限制隔離在房間，所以沒有辦法
              跟他講，因為這樣我被丁○○罵成事不足敗事有
              餘，東西丟掉也不跟他講，大家鬧的不歡而散，
              所以我在原審才沒有出庭說明。
    法官  問：你說警察來時你有在場，你是否有向警察說什麼
              ？
    證人  答：沒有，我被隔離所以丁○○在房間發生什麼事情
              我都不知道。
    法官  問：丁○○叫你將那支槍丟掉，是不是？
    證人  答：丁○○很生氣隨口講出來的。
    法官  問：那支槍你是在何處發現？
    證人  答：茶机下面。
    法官  問：是那天才看到或之前就有看到？
    證人  答：我擦桌子時看到的。
    法官  問：你看到時你有問丁○○嗎？
    證人  答：有，所以丁○○才將事情說給我聽。
    法官  問：你丟掉的槍是放在林內或麥寮？
    證人  答：在林內看到，我是在整理茶几時看到。
    審判長問：丁○○叫你將槍丟掉那天，你是不是就把槍丟掉
              ？
    證人  答：隔幾天，就是整理打包時丟掉的，不是同一天。
    觀諸證人戊○○證稱係在林內租屋處的茶几下發現該把玩具
    槍，核與被告於原審供稱：「（你原來買的槍及子彈是放在
    哪裡？）那是被人家坑的，我花了六萬元買的槍彈，後來買
    回來後，才發現不能試射，那個時候，我是在林內的台三線
    租一個房間，我就將那支槍丟在房間的茶几上，後來那支槍
    在哪裡，我也不知道，所以我才會承認，一直到彰化警局來
    搜索時，我才知道的」等語(見原審卷第104頁）相符，足見
    被告供稱其以六萬元購買之玩具槍彈，業經證人戊○○丟棄
    等情節應屬事實，由此可證被告所購買之玩具手槍，業經證
    人戊○○於搬家整理打包時丟棄，證人戊○○雖證稱被告很
    生氣叫伊把玩具槍丟掉等語，然其亦證述被告係在生氣之情
    況下隨口說出要伊把玩具槍丟掉，惟其將該玩具手槍丟棄之
    事並未告知被告，是被告丁○○對此並不知情，是其於警方
    查獲扣案之槍、彈時，誤以為係該把玩具手槍而默認為其所
    有，衡情尚不無可能，而扣案之上開槍、彈經證人丙○○於
    原審及本院始終堅稱為其所持有，並藏放於上開鐵皮屋內床
    頭櫃黑色皮包裡，且本件係證人丙○○帶警方前往該鐵皮屋
    取槍時，被告丁○○始知證人丙○○藏放槍枝等情，益證被
    告丁○○確實誤認扣案槍彈為其所有，而坦承持有上開槍彈
    甚明，若被告意圖使證人丙○○為其頂罪，大可於為警查獲
    之初即供出證人丙○○，實無須大費周章先坦承犯行，使自
    己陷於偵審訊問之壓力後，再由證人丙○○出面頂罪。
五、綜上所述，本件係被告丁○○誤認扣案之槍彈為其先前所購
    買之玩具槍彈，故於警詢、偵查中坦承公訴意旨所指未經許
    可無故持有具殺傷力槍彈之犯行，然扣案之槍彈為證人丙○○所持有並藏放於前揭鐵皮屋內之事實，業經本院認定如上
    ，是本件尚無積極證據可證被告丁○○有公訴人所指之犯行
    ，即不能證明被告丁○○犯罪，原審未察，遽以論罪科刑，
    容有未洽。被告上訴否認犯罪，指摘原判決不當，為有理由
    ，應由本院將原判決撤銷，改諭知被告丁○○無罪之判決。
六、至證人丙○○涉犯違反槍砲彈藥刀械管制第十一條第四項、
    第十二項第四項未經許可無故持有具殺傷力之槍枝、子彈罪
    ，非本院審理之範圍，此部分應於本案確定後再由檢察官另
    案偵辦，併此敘明。
據上論斷，應依刑事訴訟法第三百六十九條第一項前段、第三百
六十四條、第三百零一條第一項，判決如主文。
本案經檢察官李傳來到庭執行職務。
中    華    民    國    95    年    2     月    8     日
                  刑事第五庭  審判長法  官  楊  明  章
                                    法  官  戴  勝  利
                                    法  官  顏  基  典
以上正本證明與原本無異。
檢察官如不服本判決應於收受本判決後十日內向本院提出上訴書
，其未敘述上訴理由者並得於提起上訴後十日內向本院補提理由
書。
                                    書記官  呂  嘉  文
中    華    民    國    95    年    2     月    8     日


司法院資訊處製作；財團法人民間司法改革基金會備份。
